臺灣高雄地方法院民事裁定
108年度消債更字第381號
聲  請  人  黃純妮  
0000000000000000

0000000000000000

0000000000000000

上列當事人因消費者債務清理事件聲請更生，本院裁定如下：
    主  文
聲請人黃純妮自中華民國一百零九年二月十八日下午四時起開始
更生程序。
命司法事務官進行本件更生程序。
    理  由
一、聲請意旨略以：伊無力清償債務，曾向本院聲請前置調解但
    不成立，爰聲請准予更生等語。
二、按債務人不能清償債務或有不能清償之虞者，得依本條例所
    定更生或清算程序，清理其債務；債務人無擔保或無優先權
    之本金及利息債務總額未逾新臺幣（下同）12,000,000元者
    ，於法院裁定開始清算程序或宣告破產前，得向法院聲請更
    生；法院開始更生程序之裁定，應載明其年、月、日、時，
    並即時發生效力；法院開始更生或清算程序後，得命司法事
    務官進行更生或清算程序，必要時得選任律師、會計師或其
    他適當之自然人或法人1人為監督人或管理人，消費者債務
    清理條例（下稱消債條例）第3條、第16條第1項、第42條第
    1項、第45條第1項分別定有明文。
三、經查：
㈠、聲請人前於民國108年9月4日提出債權人清冊，向本院聲請調
    解債務清償方案，經本院108年度司消債調字第453號受理，
    於108年9月25日調解不成立，聲請人於108年10月17日具狀
    聲請更生等情，業經本院依職權調閱上開調解卷宗核閱無訛
    。
㈡、聲請人於106年度及107年度申報所得分別為0元、50,787元，
    107年平均每月所得為4,232元（本件元以下均採四捨五入計
    算），名下有1998年出廠車輛1部；又聲請人自陳97年3月12
    日至106年6月29日在監服刑，106年9月至107年9月30日經親
    友介紹至各家庭從事清潔工作，每次4小時800元，或從事資
    源回收，平均每月收入約18,000元，嗣自107年10月18日起
    於全天物業管理有限公司任職，108年1月至10月平均每月收
    入約21,266元【計算式：（20,885＋21,185＋20,885＋20,885＋
    20,885＋20,885＋20,885＋22,455＋21,855＋21,855）÷10＝21,26
    6】，現未領取任何補助，長女及次女亦未給付扶養費等情
    ，有財政部高雄國稅局106年至107年綜合所得稅各類所得資
    料清單及財產歸屬資料清單（本案卷第20頁、第31頁、第12
    9頁）、財產及收入狀況說明書（本案卷第7至11頁）、債權
    人清冊（本案卷第162至164頁）、戶籍謄本（本案卷第176
    頁）、勞工保險被保險人投保資料表（本案卷第29至30頁）
    、個人商業保險查詢結果表（本案卷第171頁）、財團法人
    金融聯合徵信中心前置協商專用債權人清冊（本案卷第62至
    65頁）、信用報告（本案卷第66至77頁）、高雄市前鎮區公
    所低收入戶證明書（本案卷第57頁）、社會補助查詢表（本
    案卷第105至107頁）、高雄市政府都市發展局函（本案卷第
    108頁）、勞動部勞動力發展署高屏澎東分署函（本案卷第1
    14頁）、存簿（本案卷第21至27頁、第141至144頁、第155
    至158頁）、法務部○○○○○○○○○假釋證明書（本案卷第19頁）
    、全天物業管理有限公司函（本案卷第109至111頁）、薪資
    證明書（本案卷第121頁）、收入切結書（本案卷第122頁）
    等附卷可證。另查聲請人雖曾擔任車之源專業汽車美容中心
    負責人，惟車之源專業汽車美容中心業於95年6月15日廢止
    登記，有屏東縣政府函（本案卷第173頁）、稅籍公示資料
    查詢服務（本案卷第161頁）、財政部南區國稅局函（本案
    卷第174頁）在卷可憑。則在別無其他資料可認聲請人有其
    他收入之情形下，以其108年1至10月每月平均收入21,266元
    核算現在償債能力之基礎，堪認妥適。
㈢、關於聲請人必要生活費用部分，聲請人主張與配偶、3名子女
    同住，每月支出15,400元（包含與配偶平均分擔之房屋租金
    9,000元）乙情，並提出租賃契約書為憑（本案卷第33至41
    頁、第149至152頁）。而按債務人必要生活費用，以最近一
    年衛生福利部或直轄市政府所公告當地區每人每月最低生活
    費1.2倍定之，消債條例第64條之2第1項定有明文。本院參
    酌衛福部社會司所公告109年度高雄市最低生活費為13,099
    元，1.2倍即15,719元，聲請人主張每月必要支出約15,400
    元，尚屬合理，應予採計。
㈣、關於聲請人扶養支出部分，聲請人稱與配偶周雄員共同扶養
    長子周○育，每月支出4,000元（查周雄員前曾向本院聲請更
    生程序，經本院以107年度消債更字第53號裁定准予更生，
    並以107年度司執消債更字第104號裁定認可更生方案）。經
    查周○育係92年1月生，現就讀高職，於106年至107年度無申
    報所得，名下無財產，亦無打工、建教收入，106年1月至10
    7年8月每月領取低收入戶兒童補助2,695元，107年9月起每
    月領取6,115元低收入戶就學補助等情，此有戶籍謄本（本
    案卷第176至177頁）、所得資料清單及財產歸屬資料清單（
    本案卷第126至128頁）、存簿（本案卷第58至61頁、第145
    至148頁）、勞工保險被保險人投保資料表（本案卷第120頁
    ）、社會補助查詢表（本案卷第99至101頁）、學生證（本
    案卷第159頁）、註冊繳費單（本案卷第160頁）附卷可考。
    聲請人所育之長子既未成年，名下復無財產，客觀上堪認有
    受扶養之必要。至於扶養費用數額部分，按受扶養者之必要
    生活費用，準用第一項規定計算基準數額，並依債務人依法
    應負擔扶養義務之比例認定之，消債條例第64條之2第2項亦
    有明定。準此，聲請人所應負擔其所育未成年子女每月之扶
    養費，自宜以此為度，始得認係必要支出，是在無其他更為
    詳實之資料可供佐證之情形下，本院認即應以109年度高雄
    市每人每月最低生活費13,099元之1.2倍即15,719元為標準
    ，扣除每月領取之低收入戶就學補助後，與配偶共同負擔扶
    養費。故綜上，聲請人長子每月之扶養費即應以4,802元為
    度【計算式：（15,719－6,115）÷2＝4,802】。而聲請人主張
    每月支出扶養費4,000元，低於本院計算之基準，係屬合理
    。
㈤、承上，聲請人目前每月平均收入21,266元，扣除個人必要支
    出15,400元、子女扶養費4,000元後，剩餘1,866元，而聲請
    人目前負債總額為3,700,232元（本院108年度司消債調字第
    453號卷第70至80頁、第85頁，包括：新光人壽、元大銀行
    、台新銀行、合作金庫資產管理股份有限公司、匯豐汽車股
    份有限公司），以每月所餘逐年清償，至少須約165年（計
    算式：3,700,232÷1,866÷12≒165）始能清償完畢，應認其已
    不能清償債務。此外，聲請人無擔保或無優先權之債務總額
    未逾12,000,000元，且無消債條例第6條第3項、第8條或第4
    6條各款所定駁回更生聲請之事由存在。則聲請人聲請更生
    為有理由，應予准許，爰命司法事務官進行本件更生程序。
四、依消債條例第11條第1 項、第45條第1 項、第16條第1 項，
    裁定如主文。
中　　華　　民　　國　 109　　年　　2 　　月　　18　　日
              　　民事庭　　法　官　賴寶合
以上正本係照原本作成。
本裁定不得抗告。
中　　華　　民　　國　 109　　年　　2 　　月　　18　　日
  　                        書記官　胡美儀